【裁判字號】    90,易,16
【裁判日期】    900319
【裁判案由】    竊盜
【裁判全文】
臺灣臺南地方法院刑事判決
    公  訴  人  臺灣臺南地方法院檢察署檢察官
    被      告  丁○○
    被      告  乙○○
    被      告  甲○○
右列被告因竊盜案件，經檢察官提起公訴（八十九年度偵字第一二三七二號），本院
判決如左：
    主  文
丁○○結夥三人以上竊盜，處有期徒刑陸月，如易科罰金，以佰元折算壹日，緩刑
肆年。扣案之手網貳件、冰桶壹個均沒收。
乙○○結夥三人以上竊盜，處有期徒刑陸月，如易科罰金，以佰元折算壹日，緩刑
肆年。
甲○○結夥三人以上竊盜，處有期徒刑陸月，如易科罰金，以佰元折算壹日。
    事  實
一、甲○○曾違反藥事法，於民國（下同）經臺灣高雄地方法院於民國（下同）八十
    九年二月十一日判處有期徒十月，緩刑三年。其猶不知悔改，竟結夥丁○○、乙○○等三人以上，意圖為自己不法之所有，於八十九年十月二十八日十五時許，
    在臺南縣七股鄉○○村○○○段一三五號魚塭，由丁○○提供其所有之手網二件
    、冰桶一個，在丙○○經管之魚池，竊取丙○○所有之吳郭魚一尾（市價約新台
    幣十元），得手後，為丙○○發覺而報警當場查獲。
二、案經告訴人丙○○訴由臺南縣警察局佳里分局報請臺灣南地方法院檢察署檢察官
    偵查起訴。
    理  由
一、訊據被告丁○○、乙○○對於右揭竊吳郭魚之事實均坦白承認，核與告訴人丙○○於警訊時指訴之情節相符，復有贓物認領保管收據一張及扣案之手網二件、
    冰桶一個可憑。雖訊據被告甲○○對於右揭撈捕吳郭魚之事實，固亦不諱言，惟
    辯稱：其等在抓魚時，有看到一位老先在那裡看，其等有向那位老先生表示，其
    等要抓魚，當時那位老先生並沒有說魚塭是他的，也沒有說不可以抓魚等語。按
    魚塭裏的魚並非被告甲○○所有的，在未獲得有權利人之許可前，任何人均不得
    撈捕，此為一般人之基本常識，而被告甲○○年已四十三歲，有其年籍資料可參
    ，豈有不知之理。縱其所言不虛，既然其不知老先生是否為有權利之人，且未明
    確表示同意撈捕前，其自不得撈捕，此為當然之理，其竟自行認定可以撈捕，對
    於後果，應自行負責，焉可推託不知情，是其所辯，應不可採。綜上所述，本件
    事證明確，被告三人犯行均應予認定。
二、核被告甲○○、丁○○、乙○○等結夥三人以上而竊，均係犯刑法第三百二十
    一條第一項第四款之竊罪。爰審酌被告甲○○、丁○○、乙○○犯罪之動機、
    目的、手段、所生危害、所得利益尚屬輕微等一切情狀，各量處如主文所示之刑
    ，並均諭知易科罰金之折算標準。又被告丁○○、乙○○均未曾受有期徒刑以上
    刑之宣告，有臺灣臺南地方法院檢察署刑案資料查註紀錄表在卷可憑，其等因一
    時思慮欠週誤觸刑章，經此教訓後，應知所警惕，應無再犯之虞，本院認對等所
    宣告之刑，以暫不執行為適當，並均諭知緩刑四年，以啟自新。又扣案之手網二
    件、冰桶一個，係供犯罪所用之物，且為被告丁○○所有，均應沒收。
據上論斷，應依刑事訴訟法第二百九十九條第一項前段，刑法第三百二十一條第一項
第四款、第四十一條第一項、第七十四條第一款、第三十八條第一項第二款、第三項
，罰金罰鍰提高標準條例第二條，判決如主文。
中      華      民      國    九十    年      三      月      十九    日
                                  臺灣臺南地方法院刑事第三庭
                                      法  官  彭  振  湘
右正本證明與原本無異。
如不服本判決，應於判決送達後十日內，向本院提出上訴狀（須附繕本）。
                                      書記官  汪  姿  秀
中      華      民      國    九十    年      三      月      十九      日
附錄本案論罪科刑法條全文：
刑法第三百二十一條第一項第四款
犯竊盜罪而有左列情形之一者，處六月以上、五年以下有期徒刑：
  四、結夥三人以上而犯之者。


司法院資訊處製作；財團法人民間司法改革基金會備份。
